sv: Hem och trädgård > Dekor > Vindhjul: Vindsnurror; Vindrotorer
cs: Dům a zahrada > Bytové doplňky a dekorace > Zahradní větrníky: Větrné spinnery; Větrníky
sl-SI: Dom in vrt > Dekoracija > Vetrnice in vetrna kolesa: Vetrna kolesa; Vetrnice
da: Hjem og have > Indretning > Vindhjul: Vindmøller; Vindhjul
fi: Koti ja puutarha > Koristeet > Tuulimyllyt ja -hyrrät: Hyrrät; Tuulimyllyt
en: Home & Garden > Decor > Wind Wheels & Spinners: Wind Spinners; Wind Wheels
fr: Maison et jardin > Décorations > Roues à vent et girouettes: Girouette; Roues à vent
nl: Huis en tuin > Decoratie > Windmolentjes en -spinners: Windspinners; Windmolentjes
tr: Ev ve Bahçe > Dekor > Rüzgar Gülleri ve Fırıldakları: Rüzgar Fırıldakları; Rüzgar Gülleri
bg-BG: Дом и градина > Декорация > Вятърни колела и въртележки: Вятърни въртележки; Вятърни колела
lt-LT: Namai ir sodas > Dekoras > Vėjo ratai ir suktukai: Vėjo suktukai; Vėjo ratai
pt-PT: Casa e jardim > Decoração > Cataventos: Espanta espíritos rotativos; Rodas de vento
ko: 가정/원예 용품 > 실내 장식 > 조경용 바람개비: 바람개비; 풍향계 장식
ja: ホーム・ガーデン > インテリア・エクステリア > かざぐるま・ウインドスピナー: ウィンドスピナー; かざぐるま
nb: Hjem og hage > Dekor > Vindhjul og -spinnere: Vindspinnere; Vindhjul
ru: Дом и сад > Декор > Декоративные ветряные вертушки и ветрячки: Ветрячки; Ветряные вертушки
hu: Otthon és kert > Dekoráció > Szélkerekek és -pörgettyűk: Szélpörgettyűk; Szélkerekek
hr-HR: Dom i vrt > Dekoracije > Vjetrenjače i zvrkovi: Vjetrenjače; Vjetreni zvrkovi
de: Heim & Garten > Dekoration > Windräder & -spiele: Windspiele; Windräder
el: Σπίτι & κήπος > Διακόσμηση > Περιστρεφόμενοι ανεμοδείκτες & ανεμοκορδέλες: Ανεμοκορδέλες; Περιστρεφόμενοι ανεμοδείκτες
pt-BR: Casa e jardim > Decoração > Cataventos: Giradores de vento; Catavento
zh-TW: 居家和庭園 > 裝飾用品 > 風車/風陀螺: 旋轉風鈴裝飾; 風車
it: Casa e giardino > Arredo > Girandole e banderuole: Girandole; Ruote per vento
es: Casa y jardín > Decoración > Molinillos de viento: Hilanderos de viento; Ruedas de viento
zh-CN: 家居与园艺 > 装饰 > 风轮/风车: 风车; 风轮
th: บ้านและสวน > ของประดับตกแต่ง > กังหันลม: กังหันลม; ล้อลม
pl: Dom i ogród > Ozdoby > Wiatraczki: Ozdoby poruszane wiatrem; Wiatraki
ro-RO: Casă și grădină > Decorațiuni > Moriști de vânt și decorațiuni rotative: Decorațiuni rotative; Moriști de vânt
vi: Nhà và vườn > Trang trí > Vòng quay & chong chóng: Con quay gió; Chong chóng
sk-SK: Dom a záhrada > Dekorácie > Veterné kolieska a vrtule: Veterné vrtule; Veterné kolieska